臺灣桃園地方法院刑事判決　　　　　　　94年度訴字第1598號
公　訴　人　臺灣桃園地方法院檢察署檢察官
被　　　告　甲○○原名曾敏富.
　　　　　　　　　　（現另案於臺灣桃園監獄執行中）
上列被告因違反毒品危害防制條例案件，經檢察官提起公訴（九
十四年度毒偵字第一六一四號）及移送併案審理（九十四年度偵
字第三九四八號），被告於本院準備程序時就被訴事實為有罪之
陳述，經告知簡式審判程序之旨，並聽取當事人之意見後，本院
合議庭裁定由受命法官獨任進行簡式審判程序，判決如下：
    主  文
甲○○連續施用第一級毒品，處有期徒刑拾月。扣案第一級毒品
海洛因肆包（合計淨重玖點肆公克）、置於注射針筒內之第一
級毒品海洛因（淨重零點零貳公克）及內含有第一級毒品海洛因
殘渣之夾鍊袋拾玖只均沒收銷燬之；注射針筒共計拾支沒收。又
施用第二級毒品，處有期徒刑肆月。扣案第二級毒品安非他命陸
包（合計毛重拾貳點玖肆玖公克）沒收銷燬之；玻璃球吸食器貳
組沒收。應執行有期徒刑壹年。扣案第一級毒品海洛因肆包（合
計淨重玖點肆公克）、置於注射針筒內之海洛因（淨重零點零
貳公克）、內含有第一級毒品海洛因殘渣之夾鍊袋拾玖只及第二
級毒品安非他命陸包（合計毛重拾貳點玖肆玖公克）均沒收銷燬
之；注射針筒共計拾支及玻璃球吸食器貳組沒收。
    事  實
一、甲○○前於民國九十年間因施用毒品案件，經本院於九十年
    六月十五日以九十年度毒聲字第二五九八號裁定令入勒戒處
    所，施以觀察、勒戒，因認其有繼續施用傾向，本院復於九
    十年七月十一日以九十年度毒聲字第二九八九號裁定令入勒
    戒處所施以強制戒治，嗣因戒治成效經評定為合格，本院復
    於九十年十二月七日以九十年度毒聲字第四八七五號裁定其
    停止戒治，所餘戒治期間付保護管束，惟因其於保護管束期
    間未遵守相關規定，嗣經本院於九十一年五月二十九日以九
    十一年度毒聲字第一二九六號裁定撤銷停止戒治處分，令其
    入勒戒處所施以強制戒治，甫於九十二年二月二十一日執行
    完畢而出所。
二、詎其仍不知悔改，復基於施用第一級毒品海洛因之概括犯意
    ，於前開強制戒治執行完畢後之五年內即自九十四年年初某
    日起至同年七月四日晚間十時許止，在桃園市○○○路二○
    二號三樓及桃園市○○路七十九之二號三樓等處，連續施用
    第一級毒品海洛因多次。另基於施用第二級毒品安非他命之
    犯意，於九十四年二月二十五日十五時許，在其位於桃園市
    ○○○路二○二號三樓住處，施用第二級毒品安非他命一次
    。嗣為警分別於：
  (一)九十四年二月二十五日晚上十八時許，在桃園市○○○路二
    ○二之二號查獲，並扣得第一級毒品海洛因四包（合計淨重
    九點三四公克）、第二級毒品安非他命六包（合計毛重十二
    點九四九公克）、內含有第一級毒品海洛因殘渣之夾鍊袋十
    九只、甲○○所有預備供施用毒品所用之注射針筒八支及玻
    璃球吸食器二組。
  (二)九十四年七月五日凌晨零時二十五分許，在桃園市○○路七
    十六號「百年皇宮社區」大門口攔查，並扣得內含第一級毒
    品海洛因之注射針筒一支（其內第一級毒品海洛因經取出化
    驗後淨重為零點零二公克）及甲○○所有預備供施用毒品所
    用之注射針筒一支，始悉上情。
三、案經桃園縣政府警察局報請臺灣桃園地方法院檢察署檢察官
    偵查起訴及桃園縣政府警察局少年警察隊報告臺灣桃園地方
    法院移送併案審理。
    理  由
一、訊之被告甲○○對有於上揭時、地，有連續多次施用第一級
    毒品海洛因及施用第二級毒品安非他命一次之犯罪事實，於
    本院審理時均坦承不諱，而被告於九十四年二月二十五日為
    警查獲時，所採集之尿液經送驗結果，確呈安非他命及嗎啡
    類毒品陽性反應，而於同年七月五日為警查獲所採之尿液經
    鑑驗結果，亦呈嗎啡類毒品陽性反應等情，有臺灣尖端先進
    生技醫藥股份有限公司所出具之濫用藥物檢驗報告二紙在卷
    足憑。而被告於九十四年二月二十五日為警查獲時，於其身
    上所扣得之內含有不明白色粉末之夾鍊袋四包及不明白色結
    晶體之夾鍊袋六包，經送鑑結果，分別為第一級毒品海洛因
    及第二級毒品安非他命無訛，有法務部調查局九十四年四月
    二十九日調科壹字第○八○○○九一五二號鑑定通知書及行
    政院衛生署管制藥品管理局九十四年六月十七日管檢字第○
    九四○○○五一一六號檢驗成績書各一紙附卷可稽；警方另
    於九十四年七月五日查獲被告時，自其身上所起出內含不明
    白色粉末之注射針筒一支，經送驗結果，該不明白色粉末亦
    為第一級毒品海洛因乙節，亦有法務部調查局九十四年九月
    七日調科壹字第○八○○○九八○三號鑑定通知書一紙附卷
    可佐。此外，復有預備供被告用施用第一級毒品海洛因所用
    之未經使用之注射針筒九支、內含有第一級毒品海洛因殘渣
    之夾鍊袋十九只及供被告施用第二級毒品安非他命所用之吸
    食器二組扣案可佐。復參以施用毒品者，多已成癮，於未徹
    底戒斷毒癮前，必會反覆施用，此為社會大眾所周知，參酌
    被告前已有施用毒品前科，雖曾經強制戒治，惟竟再次施用
    毒品，顯見其已成癮而未戒斷，是被告於本院審理時供承：
    自九十四年年初某日某時起至九十四年七月四日晚間十時許
    止連續多次施用第一級毒品海洛因等情，與常情相符，堪信
    屬實。綜上所述，堪認被告自白與事實相符，應可採為本案
    論罪科刑之基礎。而被告前曾因施用毒品案件，經本院於九
    十年六月十五日以九十年度毒聲字第二五九八號裁定令入勒
    戒處所，施以觀察、勒戒，因認其有繼續施用傾向，本院復
    於九十年七月十一日以九十年度毒聲字第二九八九號裁定令
    入勒戒處所施以強制戒治，嗣因戒治成效經評定為合格，是
    本院復於九十年十二月七日以九十年度毒聲字第四八七五號
    裁定其停止戒治，所餘戒治期間付保護管束，惟因其於保護
    管處期間未遵守相關規定，嗣經本院於九十一年五月二十九
    日以九十一年度毒聲字第一二九六號裁定撤銷停止戒治處分
    ，令入勒戒處所施以強制戒治，甫於九十二年二月二十一日
    執行完畢而出所等情，有臺灣高等法院被告前案紀錄表一紙
    在卷足憑，從而被告於前揭強制戒治執行完畢後五年內再犯
    本案，檢察官予以起訴，於法要無不合。綜上所述，本件事
    證明確，被告犯行洵堪認定，應依法論科。
二、核被告所為，係犯毒品危害防制條例第十條第一項之施用第
    一級毒品及第二項之施用第二級毒品罪。其施用第一級毒品
    海洛因、第二級毒品安非他命前後持有第一級毒品海洛因、
    第二級毒品安非他命之犯行，應為施用第一級毒品海洛因及
    第二級毒品安非他命所吸收，不另論罪。又其先後分別多次
    施用第一級毒品海洛因之犯行，時間緊接，且方法相同，又
    觸犯構成要件相同之罪，為連續犯，應依刑法第五十六條之
    規定，以一罪論，並加重其刑。另公訴人雖僅就被告於九十
    四年二月二十五日下午六時許，在桃園縣桃園市○○○路二
    ○二號三樓租屋處施用第一級毒品海洛因部分提起公訴，而
    未論及被告自九十四年年初某日起迄同年七月四日止均有多
    次施用第一級毒品海洛因之犯行，然本院經審理後，認此部
    分與公訴人提起公訴部分，有連續犯之裁判上一罪關係，基
    於審判不可分之關係，本院自得併予審理之，附此敘明。被
    告所犯上開二罪間，犯意各別，罪名不同，應分論併罰之。
    爰審酌被告坦承犯行，並表示悔改之意，犯後態度良好，犯
    罪之動機及目的在於追求刺激，曾施用毒品並經強制戒治，
    仍未能革除惡習，復施用毒品，足見其戒毒意志不堅，與所
    生危害等一切情狀，分別量處如主文所示之刑，並定其應執
    行之刑。
三、沒收部分：
  (一)扣案之第一級毒品海洛因四包（合計淨重九點三四公克）、
    第二級毒品安非他命六包（合計毛重十二點九四九公克）、
    注射針筒內所含之第一級毒品海洛因淨重為零點零二公克，
    係當場查獲之毒品，爰依毒品危害防制條例第十八條第一項
    前段宣告沒收銷燬之；另扣案內含有第一級毒品海洛因殘渣
    之夾鍊袋十九只，雖未經鑑驗，然被告於本院審理時坦承扣
    案之夾鍊袋內之殘渣即係其所施用第一級毒品海洛因後所留
    ，且其為警查獲時所採集之尿液，經送驗結果，確呈嗎啡陽
    性反應，已如前述，足徵前揭夾鍊袋內之殘渣確係為第一級
    毒品海洛因無訛，惟因該夾鍊袋內之第一級毒品海洛因殘渣
    ，量微無法秤重亦無法與包裝之夾鍊袋析離，是應併依同條
    例第十八條第一項前段規定宣告沒收並諭知銷燬。
  (二)至警方於九十四年七月五日查獲被告時，自其身上起出之內
    含有零點零二公克第一級毒品海洛因之注射針筒一支，該注
    射針筒經送請法務部調查局鑑定，依鑑定報告業已分別標示
    送驗白粉第一級毒品海洛因，淨重為零點零二公克，而注射
    針筒重為二點三七公克，有鑑定報告一紙在卷足憑，顯見該
    注射針筒與其內之第一級毒品海洛因並無不能析離之情況，
    是該注射針筒自無需與內含之第一級毒品併予銷燬之，惟被
    告坦承該注射針筒為其所有且係供其施用第一級毒品所用，
    是就該注射針筒自應依刑法第三十八條第一項第二款宣告沒
    收之。
  (三)另其餘扣案未經使用之注射針筒九支及吸食器二組均為被告
    所有，分別係預備供其施用第一級毒品、第二級毒品所用之
    物，業據被告供明在卷，爰依刑法第三十八條第一項第二款
    規定宣告沒收之。
據上論斷，應依刑事訴訟法第二百七十三條之一第一項、第二百
九十九條第一項前段，毒品危害防制條例第十條第一項、第二項
、第十八條第一項前段，刑法第十一條、第五十六條、第五十一
條第五款、第三十八條第一項第二款，判決如主文。
本案經檢察官廖先志到庭執行職務。
中　 華　 民　　國　  九十四   年　十一  月　二十二   日
                    臺灣桃園地方法院刑事第十庭
                                法　官　柯姿佐
以上正本證明與原本無異。
如不服本判決，應於判決送達後10日內向本院提出上訴狀（應附
繕本），上訴於臺灣高等法院。
　　　　　　　　　　　　　　　  書記官　張淑芬
中    華    民    國  九十四  年   十一  月   二十四  日
附錄論罪科刑法條
毒品危害防制條例第10條
施用第一級毒品者，處 6 月以上 5 年以下有期徒刑。
施用第二級毒品者，處 3 年以下有期徒刑。
